【裁判字號】    98,易,1182
【裁判日期】    980522
【裁判案由】    詐欺
【裁判全文】
臺灣臺北地方法院刑事判決              98年度易字第1182號
公  訴  人  臺灣臺北地方法院檢察署檢察官
被      告  乙○○
上列被告因詐欺案件，經檢察官提起公訴（98年度偵緝字第551
號、第552 號），於準備程序進行中，被告就被訴事實為有罪之
陳述，經告知簡式審判程序之旨，並聽取檢察官及被告之意見後
，由本院合議庭裁定進行簡式審判程序，判決如下：
    主  文
乙○○共同以詐術得財產上不法之利益，處有期徒刑月；又以
詐術得財產上不法之利益，共玖罪，各處有期徒刑月。應執行
有期徒刑壹年貳月。
    事  實
一、乙○○自民國97年1 月11日起，向台灣大哥大股份有限公司
    (下稱台灣大哥大公司)申請門號0000000000號行動電話使用
    ，且因沈溺於電話交友及撥打國際色情電話，而累積龐大之
    通話費用，嗣乙○○利用其在臺北市○○區○○路1段128號
    「大潤發內湖一店」擔任清潔工進行垃圾清理工作之機會，
    拾得該賣場客戶刷卡購物之統一發票存根聯，而知悉如附表
    所示劉杏群、甲○○、黃美菱、曾郁涵、余景唐等人之信用
    卡卡號及授權碼資料，詎乙○○竟與某姓名年籍不詳之成年
    男子，共同意圖為自己不法之利益，由乙○○提供如附表編
    號(一)所示之信用卡卡號（含授權碼），交由該不詳男子利用
    網路刷卡之方式，輸入如附表編號(一)所示之他人信用卡卡號
    （含授權碼），向台灣大哥大公司購買如附表編號(一)所示金
    額之通話點數，致台灣大哥大公司陷於錯誤，而提供電話交
    友服務予乙○○使用；嗣乙○○又積欠台灣大哥大公司鉅額
    通話費，屢經台灣大哥大公司通知催繳款項，於每次台灣大
    哥大公司催繳款項後，即各別意圖為自己不法之利益，於如
    附表編號(二)至(十)所示之時間，以電話撥打至台灣大哥大公司
    語音自動繳納通話費系統，輸入如附表編號(二)至(九)所示劉杏
    群、甲○○、黃美菱、曾郁涵、余景唐等人之信用卡卡號（
    含授權碼），繳納附表編號(一)至(九)所示金額之通話費用，致
    台灣大哥大公司陷於錯誤，而繼續提供通話服務予乙○○使
    用，嗣經劉杏群、甲○○收受信用卡之帳單發覺有異，遂報
    警循線查獲上情。
二、案經被害人劉杏群、甲○○訴由臺北市政府警察局大安分局
    報告台灣台北地方法院檢察署檢察官偵查起訴。
    理  由
一、被告乙○○所犯為死刑、無期徒刑、最輕本刑3 年以上有期
    徒刑以外之罪，亦非高等法院管轄第一審之案件，於準備程
    序進行中，被告就被訴事實為有罪之陳述，經告知簡式審判
    程序之旨，並聽取檢察官及被告之意見後，由本院合議庭裁
    定進行簡式審判程序。又簡式審判程序之證據調查，依刑事
    訴訟法第273條之2規定，不受同法第159條第1項、第161 條
    之2、第161條之3、第163條之1及第164條至第170 條規定之
    限制，再被告對於卷內之各項證據亦不爭執證據能力，故卷
    內所列之各項證據，自得作為證據，先予敘明。
二、上揭事實，業據被告於檢察官偵訊及本院審理時坦承無訛，
    核與告訴人劉杏群、黃惠玲於警詢時之指訴互核一致，復有
    下列證據資料在卷可按，足見被告之自白確與事實相符，本
    件事證明確，被告犯行洵堪認定：
  (一)台灣大哥大公司97年6月11日法大字第097056682號函所附門
    號0000000000號使用人基本資料查詢表1紙。
  (二)告訴人甲○○持有之如附表編號(三)、(四)所示之信用卡消費明
    細表、刷卡紀錄各1紙。
  (三)台灣大哥大公司97年8月13日法大字第097079236號函所附門
    號0000000000號行動通信網路業務服務申請書1紙。
  (四)台灣大哥大公司97年9月11日法大字第097091198號函1紙。
  (五)兆豐國際商業銀行97年8 月20日（97）兆銀卡字第0437號函
    所附刷卡紀錄2紙。
  (六)台灣大哥大公司97年6月27日法大字第097062707號函1紙。
  (七)台灣大哥大公司97年6月2日法大字第097053029 號函所附門
    號0000000000號通聯調閱查詢單1紙。
  (八)告訴人劉杏群持有之如附表編號(二)所示之信用卡交易明細表
    、切結書及聲明書各1紙。
  (九)台灣大哥大公司98年3月30日法大字第098037686號函所附門
    號0000000000號繳款明細表1紙。
  (十)台灣大哥大公司98年4月7日法大字第098042941 號函所附門
    號0000000000號出帳紀錄表、繳款紀錄表、97年2 月至10月
    電信費帳單各1紙。
  (十一)永豐信用卡股份有限公司98年4 月23日永豐信法崔暨風管部
    （98）字第00732 號含所附如附表編號(六)、(七)所示之信用卡
    持卡人基本資料1紙。
  (十二)合作金庫商業銀行98年4 月23日合金總卡字第0980011647號
    函1紙。
  (十三)荷商荷蘭銀行股份有限公司松山分公司98年4 月23日（98）
    荷銀法字第1376號函1紙。
三、核被告所為係犯行法第339條第2項之詐欺得利罪。其與該不
    詳之男子間，就事實欄所述如附表編號(一)所示之詐欺得利犯
    行，有犯意之聯絡及行為之分擔，應以共同正犯論處。又被
    告先後10次詐欺得利犯行，其犯意各別，應予分論併罰。爰
    審酌被告未曾受有期徒刑以上刑之宣告，有臺灣高等法院被
    告前案紀錄表1 紙在卷可稽，其因積欠龐大行動電話通話費
    用，致生貪念而為本件犯罪，並利用拾得賣場統一發票存根
    聯之機會，探取被害人之信用卡資料，而加以利用，妨害被
    害人之信用及交易安全甚鉅，惟被告業已坦承犯行，再參酌
    其生活狀況、智識程度等一切情狀，分別量處如主文所示之
    刑，且定其應執行之刑。
據上論斷，應依刑事訴訟法第273條之1第1項、第299條第1 項前
段，刑法第339條第2項、第28條、第51條第5款，刑法施行法第1
條之1，判決如主文。
本案經檢察官郭昭吟到庭執行職務
中    華    民    國    98    年    5     月    22    日
                  刑事第十八庭  法  官  彭慶文
上正本證明與原本無異。
如不服本判決應於收受送達後10日內向本院提出上訴書狀，並應
敘述具體理由；其未敘述上訴理由者，應於上訴期間屆滿後20日
內向本院補提理由書（均須按他造當事人之人數附繕本）「切勿
逕送上級法院」。告訴人或被害人如對於本判決不服者，應具備
理由請求檢察官上訴，其上訴期間之計算係以檢察官收受判決正
本之日期為準。
                                書記官  陳怡君
中    華    民    國    98    年    5     月    25    日
附錄法條：
中華民國刑法第339條
（普通詐欺罪）
意圖為自己或第三人不法之所有，以詐術使人將本人或第三人之
物交付者，處5年以下有期徒刑、拘役或科或併科1千元以下罰金
。
以前項方法得財產上不法之利益或使第三人得之者，亦同。
前二項之未遂犯罰之。
附表：
┌──┬──────┬──────┬────────┐
│編號│時        間│繳納費用金額│卡            號│
├──┼──────┼──────┼────────┤
│ (一) │97年2月27日 │4,200元     │0000000000000000│
├──┼──────┼──────┼────────┤
│ (二) │97年4月27日 │1萬4,838元  │0000000000000000│
├──┼──────┼──────┼────────┤
│ (三) │97年4月30日 │1萬664元    │0000000000000000│
├──┼──────┼──────┼────────┤
│ (四) │97年5月2日  │5萬400元    │0000000000000000│
├──┼──────┼──────┼────────┤
│ (五) │97年5月4日  │4萬2,000元  │0000000000000000│
├──┼──────┼──────┼────────┤
│ (六) │97年5月4日  │1萬元       │0000000000000000│
├──┼──────┼──────┼────────┤
│ (七) │97年5月4日  │1萬元       │0000000000000000│
├──┼──────┼──────┼────────┤
│ (八) │97年5月12日 │1萬4,796元  │0000000000000000│
├──┼──────┼──────┼────────┤
│ (九) │97年6月7日  │3萬8,525元  │0000000000000000│
├──┼──────┼──────┼────────┤
│ (十) │97年6月23日 │3萬4,796元  │0000000000000000│
└──┴──────┴──────┴────────┘


司法院資訊處製作；財團法人民間司法改革基金會備份。
